【裁判字號】    98,交上易,1436
【裁判日期】    981104
【裁判案由】    公共危險
【裁判全文】
臺灣高等法院臺中分院刑事判決      98年度交上易字第1436號
上  訴  人  臺灣臺中地方法院檢察署檢察官
被      告  乙○○
                    弄2號
上列上訴人因公共危險案件，不服臺灣臺中地方法院98年度交易
字第324號中華民國98年7月31日第一審判決（起訴案號：臺灣臺
中地方法院檢察署98年度調偵字第197、198號），提起上訴，本
院判決如下：
    主    文
上訴駁回。
    犯罪事實
一、乙○○於民國97年8月18日凌晨0時至1時10分許間之某時（
    起訴書誤為晚間某時許），在臺中市○區○○路1段172 號
    紅番薑母鴨店食用含有酒精成分之薑母鴨後，已達不能安全
    駕駛動力交通工具之程度，竟仍於當日凌晨1時10分許，駕
    駛車牌號碼5222-SM號自小客車，沿臺中市西屯區○○○路
    由東往西方向行駛，行經臺中市西屯區○○○路與精誠路之
    交岔路口時，適有少年陳○文（年籍詳卷）騎乘車牌號碼
    976-CRF號重型機車搭載少年陳○屏（年籍詳卷），沿臺中
    市西屯區○○○路由西往東方向行駛至該交岔路口。乙○○
    本應注意汽車行駛時之車前狀況，並隨時採取必要之安全措
    施，而依當時情形，天候晴，夜間有照明，柏油路面乾燥無
    缺陷或障礙物，視跟良好，並無不能注意之情事，竟疏於注
    意及此，貿然在上開交岔路口左轉，致與少年陳○文、陳○
    屏2人所騎乘之前揭機車發生撞擊，少年陳○文、陳○屏均
    因而受有左側股骨幹骨折之傷害（過失傷害部分業經告訴人
    撤回告訴而原審為不受理判決確定）。嗣經警方據報至現場
    後，對乙○○為呼氣酒精濃度測試，其測試值為每公升0.38
    毫克，始知上情。
二、案經臺中市警察局第六分局報告臺灣臺中地方法院檢察署檢
    察官偵查起訴。
    理    由
甲、程序方面：按被告以外之人於審判外之陳述，雖不符合前四
    條（即刑事訴訟法第一百五十九條之一至一百五十九條之四
    ）之規定，而經當事人於審判程序同意作為證據，法院審酌
    該言詞陳述或書面陳述作成之情況，認為適當者，亦得為證
    據。當事人、代理人或辯護人於法院調查證據時，知有第一
    百五十九條第一項之情形，而未於言詞辯論終結前聲明異議
    者，視為有前項之同意，刑事訴訟法第一百五十九條之五定
    有明文。經查本件公訴人、被告於本件言詞辯論終結前均未
    就被告以外之人於審判外之陳述聲明異議，本院審酌該言詞
    或書面之陳述作成之情況，認為適當得為證據，先此敘明。
乙、實體方面：
一、上揭犯罪事實，業經被告乙○○於警詢、偵查中就其上開時
    地駕駛動力交通工具肇事之事實部分供承不諱，復於原審及
    本院審理時自白犯行，核與證人即少年陳○文、陳○屏於警
    詢及偵查中就本件車禍發生情節之證述相符，又經少年陳○
    文之父即證人丙○○、少年陳○屏之父即證人丁○○於警詢
    、偵查中就被告確有飲酒駕車之情形結證無訛，另經證人即
    紅番薑母鴨店店長張秀子於警詢及偵查中就與前揭犯罪事實
    相符之事實證述明確，並有刑法第一百八十五條之三案件測
    試觀察紀錄表、酒精測試表、道路交通事故現場圖、道路交
    通事故調查報告表(一)(二)、照片、舉發違反道路交通管理事件
    通知單、車籍查詢－基本資料詳細畫面、免用統一發票收據
    、衛生署台中醫院診斷證明書附卷可稽。據上，足徵被告之
    自白，確與事實相符，堪予採信。從而，本件事證明確，被
    告上開酒後駕車之公共危險罪犯行，洵堪認定。
二、核被告所為，係犯刑法第185條之3之不能安全駕駛動力交通
    工具罪。原審認被告之罪證明確，適用刑法第185條之3、第
    42條第3項、第74條第1項第1款，刑法施行法第1條之1之規
    定，並審酌被告素行良好，犯罪之動機、目的尚屬單純，被
    害人即少年陳○文、陳○屏受傷害程度尚非嚴重，被告犯罪
    後復已坦承犯行，且與告訴人丙○○、丁○○業已成立調解
    ，並依調解條件全數賠償完畢，告訴人丙○○、丁○○並具
    狀撤回告訴，犯後態度良好等一切情狀，量處罰金新台幣六
    萬元，並諭知易服勞役之折算標準。且查被告前未曾因故意
    犯罪受有期徒刑以上刑之宣告，被告坦承犯行，深具悔意，
    其經此教訓，當知警惕而無再犯之虞，綜核各情，所宣告之
    刑，認以暫不執行為適當，併予宣告緩刑2年，用啟自新，
    核其認事用法均無違誤，量刑亦屬妥適，應予維持。檢察官
    上訴意旨略稱：被告於警詢、偵查中並未坦承酒後駕駛，原
    審判決所載被告於警詢、偵查中對犯罪事實供承不諱，與卷
    證資料不符等語，惟查原審於原判決理由欄內既記載「被告
    於警詢、偵查中就與犯罪事實相符部分供承不諱，復於本院
    審理時為認罪之陳述」等語，顯見原審已審酌被告警詢、偵
    查中曾為上開辯解之犯後態度，惟被告既於原審審理時坦承
    全部犯行，並與被害人達成和解而賠償損害，而依法為上開
    量刑，自無何違誤，檢察官上訴指摘原審判決認事用法違誤
    ，為無理由，應予以駁回。
三、據上論斷，應依刑事訴訟法第368條，判決如主文。
本案經檢察官甲○○到庭執行職務。
中    華    民    國    98    年    11    月    4    日
            刑事第六庭    審判長法  官  李  文  雄
                                法  官  林  靜  芬
                                法  官  陳  如  玲
以上正本證明與原本無異。
不得上訴。
                                書記官  陳  如  慧
中    華    民    國    98    年    11    月    4    日


司法院資訊處製作；財團法人民間司法改革基金會備份。
